臺灣高雄地方法院刑事判決　　　　　　　94年度訴字第2062號
公　訴　人　臺灣高雄地方法院檢察署檢察官
被　　　告　乙○○　男　41歲.
　　　　　　　　　　2樓
上列被告因毒品危害防制條例案件，經檢察官提起公訴（94年度
核退毒偵字第44號），嗣被告於本院準備程序進行中，就被訴事
實為有罪之陳述，經本院告知簡式審判程序意旨，並聽取公訴人
及被告之意見後，本院合議庭裁定由受命法官獨任依簡式審判程
序審理，本院判決如下：
    主  文
乙○○施用第一級毒品，累犯，處有期徒刑拾月；又施用第二級
毒品，累犯，處有期徒刑陸月；應執行有期徒刑壹年貳月。
    事  實
一、乙○○前曾因違反毒品危害防制條例案件，經台灣高等法院
    高雄分院以90年度上訴字第76號判處有期徒刑1 年5 月確定
    ；嗣又因施用第一級毒品案件，經臺灣高雄地方法院（下稱
    本院）以90年訴字第3122號判處有期徒刑10月，於91年3 月
    11日確定，二罪接續執行，於93年5 月31日縮刑期滿執行完
    畢。
二、乙○○前曾於89年間因施用毒品案件，經本院以89年度毒聲
    字第5527號裁定送觀察、勒戒後，認有繼續施用毒品之傾向
    ，再以89年度毒聲字第6906號裁定令入戒治處所施以強制戒
    治，於強制戒治期間，又經本院以90年度毒聲字第972 號裁
    定停止戒治，復因施用毒品，經本院以90年毒聲字第3585號
    裁定撤銷停止戒治，於90年9 月26日又入屏東戒治所施以強
    制戒，於91年4 月12日執行完畢。詎乙○○猶未戒除毒癮，
    復基於施用第一級毒品海洛因、第二級毒品甲基安非他命之
    犯意，於上開強制戒治執行完畢釋放後5 年內即93年12月 2
    日下午6 時20分許回溯24小時內之某時許，在高雄縣鳳山市
    往鳥松鄉○○路邊友人車上，將海洛因摻入香煙內點燃吸食
    方式，及將甲基安非他命置於吸食器上燒烤吸食煙霧之方式
    ，施用第1 級毒品海洛因、第2 級毒品甲基安非他命各1 次
    。嗣於93年12月2 日下午1 時55分許，為警發覺行跡可疑，
    經其同意至高雄縣政府警察局仁武分局採尿送驗後，呈嗎啡
    、甲基安非他命陽性反應，始查知上情。
三、案經高雄縣政府警察局仁武分局移送臺灣高雄地方法院檢察
    署檢察官偵查起訴。
    理  由
一、程序方面：
    按本件被告所犯係死刑、無期徒刑、最輕本刑為三年以上有
    期徒刑以外之罪，其於準備程序就前揭被訴事實為有罪之陳
    述，經受命法官告知簡式審判程序之旨，並聽取其與公訴人
    之意見後，本院認無不得或不宜改依簡式審判程序進行之處
    ，爰依刑事訴訟法第273 條之1 第1 項、第284 條之1 ，裁
    定本件由受命法官獨任進行簡式審判程序，合先敘明。
二、實體方面：
  　訊據被告對於右揭犯罪事實坦承不諱，本院復審酌：
  (一)乙○○前曾於89年間因施用毒品案件，經本院以89年度毒聲
    字第5527號裁定送觀察、勒戒後，認有繼續施用毒品之傾向
    ，再以89年度毒聲字第6906號裁定令入戒治處所施以強制戒
    治，於強制戒治期間，又經本院以90年度毒聲字第972 號裁
    定停止戒治，復因施用毒品，經本院以90年毒聲字第3585
    號裁定撤銷停止戒治，於90年9 月26日又入屏東戒治所施以
    強制戒，於91年4 月12日執行完畢之事實，有本院被告院內
    索引卡紀錄表、臺灣高等法院被告全國前案紀錄表及臺灣高
    雄地方法院檢察署刑案資料查註紀錄表在卷可按。是被告確
    因施用毒品，並於強制戒治執行完畢後釋放後5 年內涉犯本
    案施用毒品甚明。
  (二)經查將被告上開為警分別查獲時採集之尿液送驗結果，係呈
    嗎啡及甲基安非他命陽性反應，此分別有高雄縣政府衛生局
    93 年12 月20日93煙檢字第2964號煙毒尿液檢驗成績書、台
    灣檢驗科技股份有限公司所出具94年3 月1 日報告編號：KＺ
    000000000000號尿液檢驗報告、尿液採證檢驗對照表各一份
    附卷可稽。再查：
　　海洛因施用入人體後水解還原成嗎啡，再循嗎啡之代謝方
  　　式排出體外，業據行政院衛生署藥物食品檢驗局73藥檢壹
   　 字第030221號函說明綦詳，且依醫學臨床實驗及根據英國
      藥學會出版Isolation and 　Indenti fi cation of
      Drugs 1 書第293 頁載明：海洛因經注射入人體後，在體
      內迅速水解成6Monoacety Imorphine，再緩緩繼續水解成
      嗎啡，然後再循嗎啡之代謝方式排出，同書第431 至432
      頁並載有：嗎啡經注射入人體後，約百分之50以上於8 小
      時內自尿中排出，至24小時排出約百分之90，但48小時後
      仍有微量可檢出等語。
    甲基安非他命經口服投與後，約百分之70於24小時內可自
      尿液中排出，而尿液內含甲基安非他命成分之檢出，與投
      與安非他命的量、個人體質、檢驗儀器之精密度有關，通
      常採尿化驗是否呈陽性反應，應以投與後24小時內所採者
      為宜，此有行政院衛生署藥物食品檢驗局（80）藥檢壹字
      第4529號函可查。
    再者，前揭台灣檢驗科技股份有限公司檢驗報告載明係以
      ＧＣ／ＭＳ（即氣相層析質譜儀分析法）方法作為確認檢
      驗之方式，而該方法之原理係檢品經氣化後，通過層析管
      分離純化，再將純化後之成分循序送入質譜儀做個別鑑定
      。因質譜儀所測定之圖譜，在化學上被公認具有指紋特性
      ，故可據以完全判定該檢品係為何種化合物。職是，台北
      榮民總醫院即認為「若以氣相層析質譜儀（ＧＣ／ＭＳ）
      作藥物及其代謝產物之定性及定量分析，幾乎不會有偽陽
      性反應產生」，此經該院83年4 月7 日以（83）北總內字
      第3059號函示明確。
　　被告之尿液經以氣相層析質譜儀分析法檢驗，既係呈嗎啡
      及甲基安非他命陽性反應，顯見被告應有在前揭犯罪時間
      施用第1級毒品海洛因及第2級毒品甲基安非他命之行為甚
      明。
  (三)綜上所述，被告前曾施用毒品，且於強制戒治執行完畢釋放
    後，5 年內再犯本件施用第1 級毒品海洛因及施用第2 級毒
    品甲基安非他命，事證已臻明確，被告犯行應堪認定。
二、查海洛因及甲基安非他命分屬毒品危害防制條例第2 條第 2
    項第1 款所規定之第1 級毒品及同條項第2 款所規定之第 2
    級毒品，不得非法施用、持有。核被告所為，係犯毒品危害
    防制條例第10條第1 項施用第1 級毒品罪及同條第2 項施用
    第2 級毒品罪。被告持有毒品後，復進而施用，其持有毒品
    之低度行為，為施用毒品之高度行為所吸收，不另論罪。被
    告所犯上開施用第1 級毒品罪及施用第2 級毒品罪間，犯意
    各別，行為互殊，罪名不同，應予分論併罰。又查，被告乙
    ○○前曾因違反毒品危害防制條例案件，經台灣高等法院高
    雄分院以90年度上訴字第76號判處有期徒刑1 年5 月確定；
    嗣又因施用第一級毒品案件，經本院以90年訴字第3122號判
    處有期徒刑10月，於91年3 月11日確定，二罪接續執行，於
    93年5 月31日縮刑期滿執行完畢之事實，有臺灣高等法院被
    告全國前案紀錄表及臺灣高雄地方法院檢察署刑案資料查註
    紀錄表各一份在卷可憑，其受有期徒刑之執行完畢後，5 年
    內再犯本件有期徒刑以上之罪，為累犯，應依刑法第47條規
    定加重其刑。本院審酌被告施用毒品，足以戕害其身心，滋
    生其他犯罪，惡化治安，且被告前曾犯施用毒品，經觀察勒
    戒及強制戒治後，仍不知戒除毒癮，再犯本件施用毒品犯行
    ，顯見其無悔改之意，意志不堅，有失政府制定毒品危害防
    制條例之立法美意，本不宜寬貸，惟念其施用毒品乃自戕一
    己之身體健康，尚未害及他人，犯後亦坦承犯行，態度尚佳
    等一切情狀，分別量處如主文所示之刑，並定其應執行刑，
    以資懲儆。
據上論斷，應依刑事訴訟法第273條之1第1 項、第284條之1、第
299條第1項前段，毒品危害防制條例第10條第1項、第2項、刑法
第11條、第47條、第51條第5款，判決如主文。
本案經檢察官甲○○到庭執行職務。
中　　華　　民　　國　　94　　年　　7 　　月　　21　　日
                  鳳山刑事第1庭 法　官  陳志銘
以上正本，係照原本作成，證明與原本無異。
如不服本判決，應於送達後10日內，向本院提出上訴狀。
                                書記官  陳掌珠
中　　華　　民　　國　　94　　年　　7 　　月　　21　　日
附錄本判決論罪之法條：
毒品危害防制條例第10條
施用第1級毒品者，處6月以上5年以下有期徒刑。
施用第2級毒品者，處3年以下有期徒刑。
